【裁判字號】    99,聲再,46
【裁判日期】    991206
【裁判案由】    聲請再審
【裁判全文】
臺灣板橋地方法院刑事裁定
聲  請  人
即受判決人  方柏惟
選任辯護人  沈孟賢律師
            賴俊睿律師
上列聲請人因違反槍砲彈藥刀械管制條例案件，對於本院於中華
民國99年9月16日所為之99年度訴字第609號確定判決（偵查案號
：臺灣板橋地方法院檢察署99年度偵字第2669號），聲請再審，
本院裁定如下：
    主  文
再審之聲請駁回。
    理  由
一、本件聲請意旨略以：原判決固認定聲請人係在臺北市政府警
    察局文山第一分局留置室員警侯佳宏搜身檢查時，始被搜出
    扣案之手槍及彈殼，因而不符合自首之減刑規定。然聲請人
    當時因另案遭臺北市政府警察局文山第一分局員警拘提而接
    受訊問時，即委任呂紹聖陪同聲請人全程接受警方訊問，聲
    請人係在此過程中主動向員警提出身上攜帶之手槍及子彈。
    呂紹聖律師既在場見聞上開自首情事，原審竟未經注意、審
    酌，而漏未依法傳喚呂紹聖律師到庭作證，又該證據均屬該
    刑事訴訟法第420條第1項第6款所稱之新證據，足認聲請人
    應受「輕於原判決」所認罪名之判決，爰依法聲請再審云云
    。
二、惟按有罪之判決確定後，因發現確實之新證據，足認受有罪
    判決之人應受無罪、免訴、免刑或輕於原判決所認罪名之判
    決者，得為受判決人之利益，聲請再審，刑事訴訟法第420
    條第1 項第6 款定有明文。再按所謂發見確實之新證據，在
    解釋上須具備新穎性、確實性、影響性（或關聯性）之要件
    始足當之。所謂「新穎性」係指該項證據於審判時並未經發
    現或存在或未及提出或審酌，而於判決後始發現；所謂「證
    據之確實性」係指該項證據依其形式上之觀察係真實存在；
    所謂「影響性」係指如經提出或審酌在客觀上顯可動搖原確
    定判決而使受判決人獲有利之判決而言。倘該證據在審判時
    已經發現或存在且業經審酌並已說明其取捨之理由，或該證
    據資料在形式上尚未能確定其真實存在，或其形式上雖屬真
    實，然縱予提出供法院審酌，在客觀上亦未必能據以動搖原
    確定判決之基礎或依其他證據資料所作事實之認定者，即非
    刑事訴訟法第420 條第1 項第6 款所謂發見確實之新證據。
    又刑事訴訟法第420 條第1 項第6 款所謂發見確實之新證據
    ，係指該項證據，事實審法院於判決前因未經發見，不及調
    查斟酌，至其後始行發見者而言，若判決前已經當事人提出
    或聲請調查之證據，經原法院捨棄不採者，即非該條款所謂
    發見之新證據（最高法院28年抗字第8 號判例意旨可資參照
    ）。
三、經查：
  (1)聲請人方柏惟涉犯違反槍砲彈藥刀械管制條例犯行，前經本
    院於99年9 月16日以99年度訴字第609 號判處有期徒刑3 年
    6 月，並於同年10月21日確定（聲請人雖另於同年11月10日
    提起上訴，然因逾越上訴期間經本院裁定駁回上訴）等情，
    有臺灣高等法院被告前案紀錄表、判決書、裁定書等在卷可
    按，並經本院依職權調閱前開案卷全卷核閱無誤，是聲請人
    受刑事有罪判決確定之事實，堪以認定。
  (2)聲請人固以本院99年度訴字第609 號案件審理時，漏未傳喚
    親眼見聞聲請人自首減刑事由之證人呂紹聖，因認該證人之
    證言屬確實之「新證據」。然查，聲請人方柏惟是否符合自
    首要件一節，本已列為本院99年度訴字第609 號案件之唯一
    爭點，且原經聲請人之辯護人聲請傳喚呂紹聖律師到庭作證
    （參該案卷宗第32頁、第33頁準備程序筆錄），惟嗣經執行
    拘提聲請人之臺北市政府警察局文山第一分局員警陳建誠等
    人到庭證述查獲經過後，聲請人之辯護人即行具狀捨棄該證
    人（參該案卷宗第66頁），足見該證據係於斟酌相關事證後
    ，認並無調查之必要性始未行繼續調查，並非如聲請人所述
    係於審判時未經發現或存在，或未及提出或審酌之證據。從
    而，聲請人所提出之前揭證據，要與前揭「新穎性」之聲請
    再審要件不合。
四、綜上所述，本件聲請人所提出之上開「新證據」，與刑事訴
    訟法第420 條第1 項第6 款所規定「發現確實之新證據」要
    件不符，非屬正當之聲請再審事由。本件聲請人聲請再審，
    為無理由，應予駁回。
據上論斷，應依刑事訴訟法第434 條第1 項，裁定如主文。
中    華    民    國    99    年    12    月    6     日
            刑事第十六庭  審判長法  官  王偉光
                                法  官  蘇揚旭
                                法  官  魏俊明
以上正本證明與原本無異
如不服本裁定應於送達後5日內向本院提出抗告狀
                                書記官  阮旭家
中    華    民    國    99    年    12    月    6     日

司法院資訊處製作；財團法人民間司法改革基金會備份。
